臺灣板橋地方法院刑事判決　　　　　　　94年度訴字第1632號
公　訴　人　臺灣板橋地方法院檢察署檢察官
被　　　告　乙○○
指定辯護人　本院公設辯護人丙○○
上列被告因違反槍砲彈藥刀械管制條例案件，經檢察官提起公訴
（九十四年度偵字第九八一五號），本院判決如下：
    主  文
乙○○未經許可，製造爆裂物，累犯，處有期徒刑捌年，併科罰
金新臺幣伍拾萬元，罰金部分如易服勞役以罰金總額與陸個月之
日數比例折算之，扣案如附表編號一至二九所示之物均沒收。
    事  實
一、乙○○前曾有違反麻醉藥品管理條例案件、重利、妨害兵役
    等前科，復於民國九十年間因違反槍砲彈藥刀械管制條例案
    件（寄藏可發射子彈具有殺傷力之改造槍枝及子彈），經本
    院於九十年十一月二十二日判處有期徒刑一年四月，併科罰
    金新臺幣十萬元，並經確定在案，於九十二年六月二十五日
    假釋出監付保護管束，甫於九十二年七月二十九日假釋期滿
    執行完畢；再於九十三年十月間因違反槍砲彈藥刀械管制條
    例案件（寄藏子彈），經本院判處有期徒刑七月，併科罰金
    新臺幣三萬元，並經臺灣高等法院駁回上訴在案（尚未執行
    ）。詎猶不知悔改，明知可發射子彈具有殺傷力之各式槍砲
　　、子彈、爆裂物及主要組成零件，屬於槍砲彈藥刀械管制條
　  例第四條第一項第一款、第二款、第二項管制之槍砲、彈藥
    ，非經主管機關許可，不得製造、持有之，竟基於製造爆裂
    物之犯意及製造子彈、改造手槍之概括犯意，先於九十四年
    三月間，在某玩具店及某網站，購入玩具手槍、玩具金屬子
    彈、彈匣、滑套、彈頭、火藥、彈殼、底火、底火帽、銅條
    、瓦斯鋼瓶等物後，即未經許可，於九十四年三月間某日，
    在其所承租之臺北縣板橋市○○○街一二四巷二十弄四五之
    一號旁鐵皮屋內，以其所有附表編號二五至二九所示之車床
    、虎鉗、砂輪機、鑽孔機及改造工具等物，同時進行爆裂物
    、可發射子彈具有殺傷力之改造槍枝、子彈及各式槍枝、子
    彈主要組成零件之製造，迄至同年六月五日為警查獲止，並
    連續製造可發射子彈具有殺傷力之改造槍枝、子彈及各式槍
    枝、子彈主要組成零件，其中係將瓦斯鋼瓶裝填入鋼珠、火
    藥、甩炮，再用衛生紙塞住，及以蠟封住，製造成如附表編
    號二四所示具有殺傷力之爆裂物一個，另並製造如附表十一
    、十五所示之土造槍管、滑套等各式槍砲主要組成零件，再
    將玩具手槍換裝貫通之金屬槍管，再以滑套、彈匣等物，製
    造成如附表編號一至四所示之可發射子彈具有殺傷力之改造
    槍枝，又將所購得之鞭炮內火藥組合製造成如附表編號二一
    之火藥，再將該等火藥、底火及金屬彈頭加裝於彈殼內，製
    造成如附表編號五至八所示之具有殺傷力之子彈，並於其後
    繼續持有該製造完成之如附表編號二四之爆裂物、如附表編
    號一至四之改造槍枝、如附表編號五至八之子彈及如附表編
    號十一、十五、二一所示之製造各式槍砲、彈藥主要組成零
    件。嗣於九十四年六月五日十九時四十分許，經警持搜索票
    至臺北縣板橋市○○○街一二四巷二十弄四五之一號旁鐵皮
    屋執行搜索時，當場在上開鐵皮屋旁走道查獲乙○○，並自
    其隨身所攜帶之手提包內扣得可發射子彈具有殺傷力之如附
    表編號一、三所示之改造槍枝二支，嗣警方並帶同乙○○至
    上開鐵皮屋內執行搜索，當場在房屋夾層內扣得可發射子彈
    具有殺傷力之如附表編號二、四所示之改造槍枝（其中在夾
    層內共計扣得二支仿克拉克改造手槍，一支槍管未貫通有撞
    針，一支槍管有貫通無撞針，經相互對調即組成如附表編號
    二所示之改造槍枝，另一支則歸入如附表編號九所示之玩具
    槍金屬槍身；又附表編號四之改造手槍查扣時雖以六腳螺絲
    及紙張阻塞槍管，然以螺絲起子碰觸即可脫落），並在鐵皮
    屋內扣得如附表編號五至三一所示之物，始查獲上情。
二、案經臺北縣政府警察局金山分局報告臺灣板橋地方法院檢察
    署檢察官偵查起訴。
    理  由
一、前揭事實，業據被告乙○○在本院審理時坦承不諱，惟辯稱
    ：如附表編號二、四所示之改造槍枝並不具殺傷力，附表編
    號二之改造槍枝，警方係將一支沒撞針之仿克拉克手槍及一
    支仿克拉克玩具手槍，拆開後組裝成一支送鑑定，而附表編
    號四之改造槍枝，查獲時槍管並沒有貫通，是警方在伊面前
    直接把阻鐵敲掉送鑑定，而該阻鐵要拿掉的確是很容易的云
    云。然查，扣案如附表編號一至四所示之槍枝，經內政部警
    政署刑事警察局鑑驗結果（詳如附表鑑定結果所示），認均
    具殺傷力，有內政部警政署刑事警察局九十四年六月六日刑
    鑑字第０九四００八七六七四號鑑驗通知書在卷可查。至被
    告雖辯稱如附表編號二、四所示之改造槍枝並不具殺傷力云
    云，然警方在被告上揭鐵皮屋內所扣得之二支仿克拉克改造
    手槍，一支槍管未貫通有撞針，一支槍管有貫通無撞針，經
    相互對調即組成如附表編號二所示之改造槍枝，另一支則歸
    入如附表編號九所示之玩具槍金屬槍身；又附表編號四之改
    造手槍查扣時雖以六腳螺絲及紙張阻塞槍管，然以螺絲起子
    碰觸即可脫落等情，此均為被告所是認，被告本身既具有製
    造改造槍枝之技術，且就如附表編號二、四所示之槍枝既可
    以簡單之工具輕易變更成具有殺傷力之狀態，顯見被告僅係
    為防止遭警方查緝，方將上開槍枝加裝部分裝置，以影響其
    殺傷力之判定，是堪認上開二支槍枝均係由被告所製告且具
    有殺傷力甚明，被告前開辯解顯係事後避就卸責之詞，委不
    足採。再者，如附表編號五至二四之扣案物品，經送內政部
    警政署刑事警察局鑑驗結果，其鑑定結果詳如附表所示，並
    有如附表所示之鑑驗通知書在卷可查。此外，復有如附表編
    號二五至二九所示之車床、虎鉗、砂輪機、鑽孔機及改造工
    具扣案足資佐證，是堪認被告確有製造爆裂物、可發射子彈
    具有殺傷力之改造槍枝、子彈及各式槍枝、子彈主要組成零
    件之行為。另辯護人雖以扣案如附表編號五至八之子彈，並
    未全數試射，尚難認均具有殺傷力云云，惟各該同種子彈既
    經取樣試射，即足認被告製造具有殺傷力之子彈，自毋需全
    數試射，附此敘明。綜上所述，事證明確，被告前開犯行堪
    以認定，應予依法論科。
二、查被告在前揭時地製造如附表編號二四所示之爆裂物，核係
    犯槍砲彈藥刀械管制條例第七條第一項之未經許可製造爆裂
    物罪；又其在前揭時地製造可發射子彈具有殺傷力之如附表
    編號一至四所示之改造槍枝，核係犯槍砲彈藥刀械管制條例
    第八條第一項之未經許可製造可發射子彈具有殺傷力之改造
    槍枝罪；再其在前揭時地製造具有殺傷力之如附表編號五至
    八所示之子彈，核係犯槍砲彈藥刀械管制條例第十二條第一
    項之未經許可製造子彈罪。又被告未經許可製造爆裂物、未
    經許可製造其他可發射子彈具有殺傷力之改造槍枝及未經許
    可製造子彈後，進而未經許可持有爆裂物、槍枝及子彈，其
    持有之低度行為，應各為製造爆裂物、槍枝、子彈之高度行
    為所吸收，均不另論罪；再被告所犯未經許可製造、持有如
    附表編號十一、十五、二一之槍砲、彈藥主要組成零件之行
    為，係未經許可製造其他可發射子彈具有殺傷力之改造槍枝
    及未經許可製造子彈之階段行為，亦不另論罪。再被告先後
    多次製造其他可發射子彈具有殺傷力之槍砲及具殺傷力之子
    彈之行為，均各時間緊接，方法相同，所犯係構成要件相同
    之罪名，顯係各基於概括犯意反覆為之，均為連續犯，應各
    依刑法第五十六條之規定論以一罪，並各加重其刑。又被告
    未經許可，以一製造行為，同時製造爆裂物、可發射子彈具
    有殺傷力之改造槍枝及子彈，係一行為同時觸犯數罪名，為
    想像競合犯，應依刑法第五十五條之規定，從一重之槍砲彈
    藥刀械管制條例第七條第一項之未經許可製造爆裂物罪處斷
    。公訴人起訴法條就被告未經許可製造槍砲、彈藥主要組成
    零件之行為，漏未審酌與未經許可製造槍砲、彈藥之行為間
    ，具有階段行為之關係，而贅載槍砲彈藥刀械管制條例第十
    三條第一項之罪，此部分法條應予刪除；又公訴人就被告未
    經許可製造爆裂物之行為，雖漏未起訴，惟此部分犯罪既與
    前開起訴論罪之未經許可製造可發射子彈具有殺傷力之改造
    槍枝罪、未經許可製造子彈罪，具有想像競合犯之裁判上一
    罪之關係，本院自得併予審理，併此敘明。末查，被告前曾
    於九十年間因違反槍砲彈藥刀械管制條例案件，經本院於九
    十年十一月二十二日判處有期徒刑一年四月，併科罰金新臺
    幣十萬元，並經確定在案，於九十二年六月二十五日假釋出
    監付保護管束，甫於九十二年七月二十九日假釋期滿執行完
    畢，有臺灣高等法院被告前案紀錄表在卷可參，其於受有期
    徒刑之執行完畢後，五年以內再犯有期徒刑以上之本罪，為
    累犯，應依刑法第四十七條之規定遞予加重其刑。至辯護人
    雖以：被告為警查獲時，僅在其所攜帶之手提包內扣得改造
    槍枝二支，其餘扣案物係被告主動告知警方而至上開鐵皮屋
    內起獲，自符合槍砲彈藥刀械管制條例第十八條第四項減輕
    或免除其刑之規定云云置辯，惟查，本件警方係持本院於九
    十四年六月三日所核發之九十四年度聲搜字第一六五八號搜
    索票，至被告位在臺北縣板橋市○○○街一二四巷二十弄四
    五之一號旁鐵皮屋執行搜索，而應扣押之物包括槍枝、彈藥
    、改造槍枝、彈藥用機具等違法物品，有搜索票一紙在卷可
    查，足見警方早即已鎖定被告涉犯槍砲彈藥刀械管制條例罪
    嫌重大，自不符合自首之要件。再者，警方於九十四年六月
    五日十九時四十分許在上開鐵皮屋旁走道查獲被告後，本得
    帶同被告持前揭搜索票至上開鐵皮屋內執行搜索，是尚難認
    係由被告之供述而查獲本件槍砲、彈藥之來源及去向，是其
    所為亦不符合槍砲彈藥刀械管制條例第十八條第四項之要件
    ，故自無從減輕或免除其刑，附此敘明。爰審酌被告前已多
    次因違反槍砲彈藥刀械條例案件而負刑責，當知持有槍砲、
    彈藥之違法性及可罰性，且亦明知槍枝、子彈及爆裂物對於
    社會治安危害重大，對人身安全造成嚴重威脅，竟不知悔悟
    ，進而未經許可製造爆裂物、槍枝及子彈，且所製造之槍、
    彈數量非小，對社會治安之危害重大，並斟酌其犯罪之動機
    、目的、手段及犯後態度尚稱良好等一切情狀，量處如主文
    所示之刑，並就罰金刑部分諭知易服勞役之折算標準，以示
    懲儆。
四、扣案之如附表編號一至二九所示之物，除其中如附表編號五
    至八之共計十一顆子彈，已於鑑驗時經實際試射擊發，該等
    子彈所遺留之彈頭、彈殼已失子彈效用，非屬違禁物，毋庸
    沒收外，其餘物品分別係屬違禁物及被告所有供製造槍砲、
    彈藥犯罪所用或預備之物（詳如附表備註欄所示），應分別
    依刑法第三十八條第一項第一款、第二款規定宣告沒收之。
    至扣案如附表編號三十、三一之槍枝分解圖一張、彈簧八十
    三條，被告在本院審理時供稱與其製造槍枝、彈藥及主要組
    成零件無涉，且並非違禁物，自亦毋庸併予宣告沒收。
據上論斷，應依刑事訴訟法第二百九十九條第一項前段，槍砲彈
藥刀械管制條例第七條第一項、第八條第一項、第十二條第一項
，刑法第十一條前段、第五十五條、第四十七條、第四十二條第
三項、第三十八條第一項第一款、第二款，罰金罰鍰提高標準條
例第二條，現行法規所定貨幣單位折算新臺幣條例第二條，判決
如主文。
本案經檢察官甲○○到庭執行職務。
中　　華　　民　　國　　94　　年　　12　　月　　13　　日
                  刑事第八庭  審判長法　官  潘翠雪
                                    法　官  楊明佳
　　　　　　　　　　　　　　　　　　法　官  王士珮
以上正本證明與原本無異。
如不服本判決應於送達後10日內向本院提出上訴狀。
　　                                書記官　程欣怡
中　　華　　民　　國　　94　　年　　12　　月　　13　　日
附錄本案論罪科刑法條全文：
槍砲彈藥刀械管制條例第七條
未經許可，製造、販賣或運輸火砲、肩射武器、機關槍、衝鋒槍
、卡柄槍、自動步槍、普通步槍、馬槍、手槍或各類砲彈、炸彈
、爆裂物者，處死刑、無期徒刑或七年以上有期徒刑；處徒刑者
，併科新臺幣三千萬元以下罰金。
未經許可，轉讓、出租或出借前項所列槍砲、彈藥者，處無期徒
刑或五年以上有期徒刑，併科新臺幣一千萬元以下罰金。
意圖供自己或他人犯罪之用，而犯前二項之罪者，處死刑或無期
徒刑；處徒刑者，併科新臺幣五千萬元以下罰金。
未經許可，持有、寄藏或意圖販賣而陳列第一項所列槍砲、彈藥
者，處五年以上有期徒刑，併科新臺幣一千萬元以下罰金。
第一項至第三項之未遂犯罰之。
槍砲彈藥刀械管制條例第八條
未經許可，製造、販賣或運輸鋼筆槍、瓦斯槍、麻醉槍、獵槍、
空氣槍或第四條第一項第一款所定其他可發射金屬或子彈具有殺
傷力之各式槍砲者，處無期徒刑或五年以上有期徒刑，併科新臺
幣一千萬元以下罰金。
未經許可，轉讓、出租或出借前項所列槍枝者，處五年以上有期
徒刑，併科新臺幣一千萬元以下罰金。
意圖供自己或他人犯罪之用，而犯前二項之罪者，處無期徒刑或
七年以上有期徒刑，併科新臺幣一千萬元以下罰金。
未經許可，持有、寄藏或意圖販賣而陳列第一項所列槍枝者，處
三年以上十年以下有期徒刑，併科新臺幣七百萬元以下罰金。
第一項至第三項之未遂犯罰之。
槍砲彈藥刀械管制條例第十二條
未經許可，製造、販賣或運輸子彈者，處一年以上七年以下有期
徒刑，併科新台幣五百萬元以下罰金。
未經許可，轉讓、出租或出借子彈者，處六月以上五年以下有期
徒刑，併科新台幣三百萬元以下罰金。
意圖供自己或他人犯罪之用，而犯前二項之罪者，處三年以上十
年以下有期徒刑，併科新台幣七百萬元以下罰金。
未經許可，持有、寄藏或意圖販賣而陳列子彈者，處五年以下有
期徒刑，併科新台幣三百萬元以下罰金。
第一項至第三項之未遂犯罰之。
附表：
┌──┬─────────┬───┬────────────────┬─────┐
│編號│　物  品  名  稱　│數量  │   　鑑　定　結　果　　　       │ 備　　註 │
├──┼─────────┼───┼────────────────┼─────┤
│ 一 │仿貝瑞塔半自動手槍│壹支  │由仿BERETTA 廠92FS型半自動手槍製│違禁物，依│
│    │製造之改造手槍（不│　　  │造之玩具手槍，換裝土造金屬槍管改│刑法第三十│
│    │含彈匣，槍枝管制編│      │造而成之改造手槍，機械性能良好，│八條第一項│
│    │號：0000000000）  │      │可擊發適用子彈，認具殺傷力。（內│第一款規定│
│    │                  │      │政部警政署刑事警察局94年6 月6 日│沒收。    │
│    │                  │      │刑鑑字第0000000000號鑑驗通知書）│          │
├──┼─────────┼───┼────────────────┼─────┤
│ 二 │仿克拉克半自動手槍│壹支  │由仿GLOCK 廠17型半自動手槍製造之│違禁物，依│
│　　│製造之改造手槍（不│　　  │玩具手槍，車通槍管內阻鐵改造而成│刑法第三十│
│    │含彈匣，槍枝管制編│      │之改造手槍，機械性能良好，可擊發│八條第一項│
│    │號：0000000000）  │      │適用子彈，認具殺傷力。（內政部警│第一款規定│
│    │                  │      │政署刑事警察局94年6 月6 日刑鑑字│沒收。    │
│    │                  │      │第0000000000號鑑驗通知書）      │          │
├──┼─────────┼───┼────────────────┼─────┤
│ 三 │仿FN廠半自動手槍製│壹支  │由仿FN廠1910型半自動手槍製造之金│違禁物，依│
│　　│造之改造手槍（不含│　　  │屬玩具手槍，換裝土造金屬槍管及土│刑法第三十│
│    │彈匣，槍枝管制編號│      │造金屬撞針改造而成之改造手槍，機│八條第一項│
│    │：0000000000）    │      │械性能良好，可擊發適用子彈，認具│第一款規定│
│    │                  │      │殺傷力。（內政部警政署刑事警察局│沒收。    │
│    │                  │      │94年6 月6 日刑鑑字第0000000000號│          │
│    │                  │      │鑑驗通知書）                    │          │
├──┼─────────┼───┼────────────────┼─────┤
│ 四 │仿德林吉雙管手槍製│壹支  │由仿德林吉雙管手槍製造之玩具手槍│違禁物，依│
│    │造之改造手槍（槍枝│      │（槍管已貫通），換裝土造撞針改造│刑法第三十│
│    │管制編號：00000000│　　  │而成之改造手槍，機械性能良好，可│八條第一項│
│    │39）              │      │供擊發適用子彈使用，認具殺傷力。│第一款規定│
│    │                  │      │（內政部警政署刑事警察局94年6 月│沒收。    │
│    │                  │      │6 日刑鑑字第0000000000號鑑驗通知│          │
│    │                  │      │書）                            │          │
├──┼─────────┼───┼────────────────┼─────┤
│ 五 │土造子彈　　　　　│拾肆顆│均係具直徑約九點一釐米金屬彈頭之│未試射九顆│
│    │                  │      │土造子彈，經採樣五顆試射，均可擊│屬違禁物，│
│    │                  │      │發，均具殺傷力。（內政部警政署刑│依刑法第三│
│    │                  │      │事警察局94年6 月6 日刑鑑字第0940│十八條第一│
│    │                  │      │087674號鑑驗通知書）            │項第一款規│
│    │                  │      │                                │定沒收。  │
├──┼─────────┼───┼────────────────┼─────┤
│ 六 │土造子彈　　　　　│拾貳顆│均係具直徑約八釐米金屬彈頭之土造│未試射八顆│
│    │                  │      │子彈，經採樣四顆試射，均可擊發，│屬違禁物，│
│    │                  │      │均具殺傷力。（內政部警政署刑事警│依刑法第三│
│    │                  │      │察局94年6 月6 日刑鑑字第09400876│十八條第一│
│    │                  │      │74號鑑驗通知書）                │項第一款規│
│    │                  │      │                                │定沒收。  │
├──┼─────────┼───┼────────────────┼─────┤
│ 七 │土造子彈　　　　　│顆  │均係具直徑約十釐米金屬彈頭之土造│未試射二顆│
│    │                  │      │子彈，經採樣一顆試射，可擊發，具│屬違禁物，│
│    │                  │      │殺傷力。（內政部警政署刑事警察局│依刑法第三│
│    │                  │      │94年6 月6 日刑鑑字第0000000000號│十八條第一│
│    │                  │      │鑑驗通知書）                    │項第一款規│
│    │                  │      │                                │定沒收。  │
├──┼─────────┼───┼────────────────┼─────┤
│ 八 │改造子彈　　　　　│貳顆  │均係由玩具金屬彈殼加裝直徑約六點│未試射一顆│
│    │                  │      │八釐米金屬彈頭而成之改造子彈，經│屬違禁物，│
│    │                  │      │採樣一顆試射，可擊發，具殺傷力。│依刑法第三│
│    │                  │      │（內政部警政署刑事警察局94年6 月│十八條第一│
│    │                  │      │6 日刑鑑字第0000000000號鑑驗通知│項第一款規│
│    │                  │      │書）                            │定沒收。  │
├──┼─────────┼───┼────────────────┼─────┤
│ 九 │金屬槍身          │陸支  │認均係玩具槍金屬槍身，依內政部94│被告所有供│
│    │（槍枝管制編號：11│      │年11月3 日內授警字第0940101494號│製造槍砲犯│
│    │00000000、00000000│      │函認非屬槍砲主要組成零件。（內政│罪所用或預│
│    │53、0000000000、11│      │部警政署刑事警察局94年7 月14日刑│備之物，依│
│    │00000000、00000000│      │鑑字第0000000000號鑑驗通知書）  │刑法第三十│
│    │56、00000000）    │      │                                │八條第一項│
│    │                  │      │                                │第二款規定│
│    │                  │      │                                │沒收。    │
├──┼─────────┼───┼────────────────┼─────┤
│ 十 │土造槍管半成品    │拾壹支│認均係土造槍管半成品，依內政部94│被告所有供│
│    │                  │      │年11月3 日內授警字第0940101494號│製造槍砲犯│
│    │                  │      │函認非屬槍砲主要組成零件。（內政│罪所用或預│
│    │                  │      │部警政署刑事警察局94年7 月14日刑│備之物，依│
│    │                  │      │鑑字第0000000000號鑑驗通知書）  │刑法第三十│
│    │                  │      │                                │八條第一項│
│    │                  │      │                                │第二款規定│
│    │                  │      │                                │沒收。    │
├──┼─────────┼───┼────────────────┼─────┤
│十一│土造槍管          │伍支  │認均係土造金屬槍管，依內政部86年│違禁物，依│
│    │                  │      │11月24日臺（86）台內警字第867068│刑法第三十│
│    │                  │      │3 號公告屬其他各式槍砲之主要組成│八條第一項│
│    │                  │      │零件。（內政部警政署刑事警察局94│第一款規定│
│    │                  │      │年7 月14日刑鑑字第0000000000號鑑│沒收。    │
│    │                  │      │驗通知書）                      │          │
├──┼─────────┼───┼────────────────┼─────┤
│十二│改造槍管          │捌支  │認均係內具阻鐵之玩具金屬槍管，依│被告所有供│
│    │                  │      │內政部94年11月3 日內授警字第0940│製造槍砲犯│
│    │                  │      │101494號函認非屬槍砲主要組成零件│罪所用或預│
│    │                  │      │。（內政部警政署刑事警察局94年7 │備之物，依│
│    │                  │      │月14日刑鑑字第0000000000號鑑驗通│刑法第三十│
│    │                  │      │知書）                          │八條第一項│
│    │                  │      │                                │第二款規定│
│    │                  │      │                                │沒收。    │
├──┼─────────┼───┼────────────────┼─────┤
│十三│改造槍管半成品    │壹支  │認係已貫通之玩具金屬槍管半成品，│被告所有供│
│    │                  │      │依內政部94年11月3 日內授警字第  │製造槍砲犯│
│    │                  │      │0940101494號函認非屬槍砲主要組成│罪所用或預│
│    │                  │      │零件。（內政部警政署刑事警察局94│備之物，依│
│    │                  │      │年7 月14日刑鑑字第0000000000號鑑│刑法第三十│
│    │                  │      │驗通知書）                      │八條第一項│
│    │                  │      │                                │第二款規定│
│    │                  │      │                                │沒收。    │
├──┼─────────┼───┼────────────────┼─────┤
│十四│彈匣              │拾個  │認係玩具槍金屬彈匣，依內政部94年│被告所有供│
│    │                  │      │11月3 日內授警字第0940101494號函│製造槍砲犯│
│    │                  │      │認非屬槍砲主要組成零件。（內政部│罪所用或預│
│    │                  │      │警政署刑事警察局94年7 月14日刑鑑│備之物，依│
│    │                  │      │字第0000000000號鑑驗通知書）    │刑法第三十│
│    │                  │      │                                │八條第一項│
│    │                  │      │                                │第二款規定│
│    │                  │      │                                │沒收。    │
├──┼─────────┼───┼────────────────┼─────┤
│十五│滑套              │貳個  │認係由玩具槍金屬滑套換裝土造槍機│違禁物，依│
│    │                  │      │改造而成之滑套，依內政部86年11月│刑法第三十│
│    │                  │      │24日臺（86）台內警字第8670683 號│八條第一項│
│    │                  │      │公告屬其他各式槍砲之主要組成零件│第一款規定│
│    │                  │      │。（內政部警政署刑事警察局94年7 │沒收。    │
│    │                  │      │月14日刑鑑字第0000000000號鑑驗通│          │
│    │                  │      │知書）                          │          │
├──┼─────────┼───┼────────────────┼─────┤
│十六│滑套              │貳個  │認係玩具槍金屬滑套，依內政部94年│被告所有供│
│    │                  │      │11月3 日內授警字第0940101494號函│製造槍砲犯│
│    │                  │      │認非屬槍砲主要組成零件。（內政部│罪所用或預│
│    │                  │      │警政署刑事警察局94年7 月14日刑鑑│備之物，依│
│    │                  │      │字第0000000000號鑑驗通知書）    │刑法第三十│
│    │                  │      │                                │八條第一項│
│    │                  │      │                                │第二款規定│
│    │                  │      │                                │沒收。    │
├──┼─────────┼───┼────────────────┼─────┤
│十七│滑套半成品        │肆個  │認均係土造金屬滑套半成品，依內政│被告所有供│
│    │                  │      │部94年11月3 日內授警字第09401014│製造槍砲犯│
│    │                  │      │94號函認非屬槍砲主要組成零件。（│罪所用或預│
│    │                  │      │內政部警政署刑事警察局94年7 月14│備之物，依│
│    │                  │      │日刑鑑字第0000000000號鑑驗通知書│刑法第三十│
│    │                  │      │）                              │八條第一項│
│    │                  │      │                                │第二款規定│
│    │                  │      │                                │沒收。    │
├──┼─────────┼───┼────────────────┼─────┤
│十八│彈頭              │捌拾貳│認均係土造金屬彈頭，依內政部94年│被告所有供│
│    │                  │顆    │11月3 日內授警字第0940101494號函│製造彈藥犯│
│    │                  │      │認非屬彈藥主要組成零件。（內政部│罪所用或預│
│    │                  │      │警政署刑事警察局94年7 月14日刑鑑│備之物，依│
│    │                  │      │字第0000000000號鑑驗通知書）    │刑法第三十│
│    │                  │      │                                │八條第一項│
│    │                  │      │                                │第二款規定│
│    │                  │      │                                │沒收。    │
├──┼─────────┼───┼────────────────┼─────┤
│十九│彈殼              │壹包  │其中九顆為玩具金屬空彈殼，其餘均│被告所有供│
│    │                  │（共計│為土造金屬空彈殼。依內政部94年11│製造槍砲犯│
│    │                  │壹百│月3 日內授警字第0940101494號函認│罪所用或預│
│    │                  │拾捌顆│非屬彈藥主要組成零件。（內政部警│備之物，依│
│    │                  │）    │政署刑事警察局94年7 月14日刑鑑字│刑法第三十│
│    │                  │      │第0000000000號鑑驗通知書）      │八條第一項│
│    │                  │      │                                │第二款規定│
│    │                  │      │                                │沒收。    │
├──┼─────────┼───┼────────────────┼─────┤
│二十│底火帽            │壹包  │認分係玩具底火帽及土造彈殼之底火│被告所有供│
│    │                  │      │連桿，非屬彈藥主要組成零件。（內│製造子彈犯│
│    │                  │      │政部警政署刑事警察局94年7 月14日│罪所用或預│
│    │                  │      │刑鑑字第0000000000號鑑驗通知書）│備之物，依│
│    │                  │      │                                │刑法第三十│
│    │                  │      │                                │八條第一項│
│    │                  │      │                                │第二款規定│
│    │                  │      │                                │沒收。    │
├──┼─────────┼───┼────────────────┼─────┤
│二一│火藥              │柒罐  │經鑑驗檢出鋁粉、碳粉、硫黃、氯酸│違禁物，依│
│    │                  │      │鉀、過氯酸鉀、硝酸鉀及硝化纖維、│刑法第三十│
│    │                  │      │硝化甘油等成分，認含煙火類及雙基│八條第一項│
│    │                  │      │發射火藥，依內政部86年11月24日臺│第一款規定│
│    │                  │      │（86）台內警字第8670683 號函公告│沒收。    │
│    │                  │      │屬炸彈、爆裂物之主要組成零件。（│          │
│    │                  │      │內政部警政署刑事警察局94年9 月8 │          │
│    │                  │      │日刑偵五字第0940136877號鑑驗通知│          │
│    │                  │      │書）                            │          │
├──┼─────────┼───┼────────────────┼─────┤
│二二│底火　            │壹佰柒│其中七十二顆為競賽用發令槍專用之│被告所有供│
│    │                  │拾貳個│紙彈，每顆０．二公克、直徑十公厘│製造子彈犯│
│    │                  │      │、厚一公厘，另一百顆為玩具槍專用│罪所用或預│
│    │                  │      │之單響炮，每盒五十顆包裝，共二盒│備之物，依│
│    │                  │      │，每顆直徑五公厘、厚四公厘，經檢│刑法第三十│
│    │                  │      │視沒有改、變造情形，非屬彈藥主要│八條第一項│
│    │                  │      │組成零件。（內政部警政署刑事警察│第二款規定│
│    │                  │      │局94年9 月8 日刑偵五字第09401368│沒收。    │
│    │                  │      │77號鑑驗通知書）                │          │
├──┼─────────┼───┼────────────────┼─────┤
│二三│銅條　            │拾貳條│非屬槍砲主要組成零件。          │被告所有供│
│    │                  │      │                                │製造子彈犯│
│    │                  │      │                                │罪所用或預│
│    │                  │      │                                │備之物，依│
│    │                  │      │                                │刑法第三十│
│    │                  │      │                                │八條第一項│
│    │                  │      │                                │第二款規定│
│    │                  │      │                                │沒收。    │
├──┼─────────┼───┼────────────────┼─────┤
│二四│爆裂物            │壹個  │認係使用華山牌瓦斯鋼瓶容器裝填，│違禁物，依│
│    │                  │      │外表有切割形成凹槽情形，直徑二十│刑法第三十│
│    │                  │      │八公厘、高七十七公厘、淨重四十五│八條第一項│
│    │                  │      │．三公克，毛重十八．五公克，經拆│第一款規定│
│    │                  │      │解內有鋼珠十七顆、甩炮十顆、衛生│沒收。    │
│    │                  │      │紙、蠟、火藥等內容物，經取０．五│          │
│    │                  │      │公克火藥鑑驗，檢出鋁粉、碳粉、硫│          │
│    │                  │      │磺、氯酸鉀、過氯酸鉀及硝酸鉀等成│          │
│    │                  │      │分，認係煙火類火藥。該枚土製爆裂│          │
│    │                  │      │物爆炸裝置結構完整，認具殺傷力與│          │
│    │                  │      │破壞性，為槍砲彈藥刀械管制條例列│          │
│    │                  │      │管之爆裂物。（內政部警政署刑事警│          │
│    │                  │      │察局94年9 月8 日刑偵五字第094013│          │
│    │                  │      │6877號鑑驗通知書）              │          │
├──┼─────────┼───┼────────────────┼─────┤
│二五│車床　            │壹台  │                                │被告所有供│
│    │                  │      │                                │製造槍砲、│
│    │                  │      │                                │彈藥犯罪所│
│    │                  │      │                                │用或預備之│
│    │                  │      │                                │物，依刑法│
│    │                  │      │                                │第三十八條│
│    │                  │      │                                │第一項第二│
│    │                  │      │                                │款規定沒收│
│    │                  │      │                                │。        │
├──┼─────────┼───┼────────────────┼─────┤
│二六│鑽孔機            │壹台  │                                │被告所有供│
│    │                  │      │                                │製造槍砲、│
│    │                  │      │                                │彈藥犯罪所│
│    │                  │      │                                │用或預備之│
│    │                  │      │                                │物，依刑法│
│    │                  │      │                                │第三十八條│
│    │                  │      │                                │第一項第二│
│    │                  │      │                                │款規定沒收│
│    │                  │      │                                │。        │
├──┼─────────┼───┼────────────────┼─────┤
│二七│虎鉗              │壹台  │                                │被告所有供│
│    │                  │      │                                │製造槍砲、│
│    │                  │      │                                │彈藥犯罪所│
│    │                  │      │                                │用所用之物│
│    │                  │      │                                │，依刑法第│
│    │                  │      │                                │三十八條第│
│    │                  │      │                                │一項第二款│
│    │                  │      │                                │規定沒收。│
├──┼─────────┼───┼────────────────┼─────┤
│二八│砂輪機            │台  │                                │被告所有供│
│    │                  │      │                                │製造槍砲、│
│    │                  │      │                                │彈藥犯罪所│
│    │                  │      │                                │用或預備之│
│    │                  │      │                                │物，依刑法│
│    │                  │      │                                │第三十八條│
│    │                  │      │                                │第一項第二│
│    │                  │      │                                │款規定沒收│
│    │                  │      │                                │。        │
├──┼─────────┼───┼────────────────┼─────┤
│二九│改造工具（含鋸子一│壹批  │                                │被告所有供│
│    │支、電鑽一台）    │      │                                │製造槍砲、│
│    │                  │      │                                │彈藥犯罪所│
│    │                  │      │                                │用或預備之│
│    │                  │      │                                │物，依刑法│
│    │                  │      │                                │第三十八條│
│    │                  │      │                                │第一項第二│
│    │                  │      │                                │款規定沒收│
│    │                  │      │                                │。        │
├──┼─────────┼───┼────────────────┼─────┤
│三十│槍枝分解圖        │壹張  │                                │與本案無關│
│    │                  │      │                                │，毋庸沒收│
│    │                  │      │                                │。        │
├──┼─────────┼───┼────────────────┼─────┤
│三一│彈簧　            │捌拾│非屬槍砲主要組成零件。          │與本案無關│
│    │                  │條    │                                │，毋庸沒收│
│    │                  │      │                                │。        │
└──┴─────────┴───┴────────────────┴─────┘
